【裁判字號】    98,訴,596
【裁判日期】    981117
【裁判案由】    毒品危害防制條例
【裁判全文】
臺灣高雄地方法院刑事判決               98年度訴字第596號
公  訴  人  臺灣高雄地方法院檢察署檢察官
被      告  丙○○
            丁○○
共      同
選任辯護人  柳聰賢律師
上列被告因毒品危害防制條例案件，經檢察官提起公訴（97年度
偵字第29239 號），本院判決如下：
    主  文
丙○○販賣第二級毒品，處有期徒刑捌年。扣案之MDMA肆佰零玖
顆（每顆成分兼含有甲基安非他命、亞甲基雙氧安非他命及二甲
氧基苯基乙基胺）沒收銷燬之；盛裝以上毒品之外包裝袋伍個及
扣案附掛門號0000000000之行動電話壹支，均沒收。
丁○○販賣第二級毒品，累犯，處有期徒刑玖年。扣案之MDMA捌
佰玖拾伍顆（每顆成分兼含有甲基安非他命、亞甲基雙氧安非他
命及二甲氧基苯基乙基胺）沒收銷燬之；盛裝以上毒品之外包裝
袋伍個沒收。未扣案附掛門號0000000000之行動電話壹支沒收，
如全部或一部不能沒收時，追徵其價額。
    事  實
一、丁○○曾於民國94年間犯竊盜罪，經臺灣臺北地方法院判處
    有期徒刑6 月，於95年10月4 日易科罰金執行完畢。仍不知
    悔改，於97年10月13日（起訴書誤載為3 日），獲悉丙○○
    （綽號阿安）得向在高雄地區綽號「廷仔」之男子購買第二
    級毒品MDMA（俗稱搖頭丸），丙○○、丁○○均明知MDMA係
    毒品危害防制條例第2 條第2 項第2 款所管制之第二級毒品
    ，不得持有、販賣，竟各自基於大量販入以對外伺機出賣牟
    利之犯意，於同年月14日下午5 時許，由丙○○以其所有附
    掛門號0000000000之行動電話，先與「廷仔」約定在臺灣高
    速鐵路（下稱高鐵）左營站會面之時間後，再以門號000000
    0000之行動電話聯絡，撥打丁○○所有門號0000000000之行
    動電話，將約定之時間、地點通知丁○○。其後，丙○○另
    自臺北前往嘉義市領取購買MDMA所需新台幣（下同）10萬元
    ，再搭高鐵南下；丁○○則偕同不知情女友吳文眉，自板橋
    搭乘高鐵南下高雄，同日晚間10時10分許，丙○○、丁○○
    與吳文眉在高鐵左營站與「廷仔」會面後，乃搭乘「廷仔」
    所駕駛不詳車號之黑色休旅車，於翌日即15日凌晨1 時許，
    「廷仔」接獲賣方聯絡電話後，遂駕車至高雄市鼓山區美術
    館附近之某棟大樓，由「廷仔」獨自上樓，取得4 顆MDMA下
    樓，各分2 顆予丙○○、丁○○試用，半小時後，丙○○、
    丁○○均表示滿意而有意各自購買，經詢問交易價格，「廷
    仔」表示1 顆代價260 元，丙○○、丁○○即表示各要購買
    410 顆、900 顆，「廷仔」旋將丙○○、丁○○欲購買MDMA
    各410 顆、900 顆（價格各為10萬6600元、23萬4000元）之
    數量告知賣方，渠等復至附近閒逛，同日2 時30分許，待該
    不詳姓名之賣方備齊供交易之毒品數量後，渠等再返回上開
    大樓，由「廷仔」上樓取得毒品後，丁○○及吳文眉表示欲
    先回台北，「延仔」即駕車搭載丙○○、丁○○及吳文眉，
    至位於高雄市○○區○○路與高速公路口之阿囉哈客運車站
    ，嗣於同日3 時許，在該黑色休旅車上「廷仔」將已按丙○
    ○、丁○○各自購買數量而分裝各為5 包同時含有亞甲基雙
    氧甲基安非他命（即MDMA）、微量甲基安非他命、微量亞甲
    基雙氧安非他命（即MDA ）及微量二甲氧基苯基乙基胺（第
    三級毒品）成分之藥錠410 顆、896 顆（由賣方自行扣除之
    前試用4 顆），分別交付丙○○、丁○○，丙○○、丁○○
    亦各自將購毒代價10萬6600元、23萬4000元交付「廷仔」而
    販入完成。丙○○將所販入之5 包藥錠410 顆置放在背包內
    、丁○○則將所販入之5 包藥錠896 顆置放在其褲襠內。同
    日3 時40分許，丙○○、丁○○、吳文眉3 人至阿囉哈車站
    內欲購票時，為巡邏警員發現丙○○、丁○○形跡可疑，遂
    趨前盤查，當場在丙○○背包內查獲並扣押上開毒品藥錠（
    含其包裝袋5 只，原為410 顆，其中1 顆嗣經取樣鑑驗耗用
    ）、在丁○○褲襠內查獲並扣押上開毒品藥錠（含其包裝袋
    5 只，原為896 顆，其中1 顆嗣經取樣鑑驗耗用）及丙○○
    所有供販入毒品聯絡所用之門號0000000000行動電話1 支，
    始查悉上情，丁○○所有供聯絡販入毒品之門號0000000000
    行動電話則未扣案。
二、案經高雄市政府警察局新興分局報告臺灣高雄地方法院檢察
    署檢察官偵查起訴。
    理  由
壹、證據能力部分：
一、偵查中有關鑑定人之選任及鑑定機關（團體）之囑託，依刑
    事訴訟法第198 條及第208 條之規定，應由檢察官為之，而
    鑑定人及鑑定機關（團體）實施鑑定或審查之人所為之言詞
    或書面報告，即為傳聞證據之例外，具有證據能力。是檢察
    官對於偵查中之案件，認須實施鑑定者，固應就具體個案，
    選任鑑定人或囑託鑑定機關（團體）為之；但對於司法警察
    機關調查中之案件，或有量大或急迫之情形，為因應實務之
    現實需求，如檢察官針對該類案件之性質，認為當然有鑑定
    之必要者，基於檢察一體原則，得由該管檢察長對於轄區內
    之案件，以事前概括選任鑑定人或囑託鑑定機關（團體）之
    方式，俾便轄區內之司法警察官、司法警察對於調查中之此
    類案件，得即時送請事前已選任之鑑定人或囑託之鑑定機關
    （團體）實施鑑定。扣案之藥錠，雖由高雄市政府警察局送
    請內政部警政署刑事警察局鑑定，但是內政部警政署刑事警
    察局為臺灣高等法院檢察署檢察長事先概括選任之鑑定機關
    ，仍屬受檢察官囑託鑑定，其出具之書面鑑定報告，應屬刑
    事訴訟法所定之傳聞例外，當具有證據能力。
二、按被告以外之人於審判外之陳述雖不符刑事訴訟法第159 條
    之1 至之4 等4 條之規定，而經當事人於審判程序同意作為
    證據，法院審酌該言詞陳述或書面陳述作成時之情況，認為
    適當者，亦得為證據，刑事訴訟法第159 條之5 第1 項定有
    明文。查卷附高雄市政府警察局保安警察大隊特勤中隊扣押
    筆錄、扣押物品目錄表、富邦人壽保險股份有限公司98年6
    月17日98壽諮二字第162 號函暨被告丙○○保險單借款約定
    書、保險單借款重要事項預告書、人壽保險要保書、台新國
    際商業銀行98年6 月12日台新作文字第9809173 號函暨被告
    丙○○97年9 月1 日至97年12月31日資金往來明細表、行政
    院衛生署管制藥品管理局93年9 月13日管檢字第0930008405
    號函及被告丙○○、丁○○之尿液檢驗報告等文件，雖均為
    被告丙○○、丁○○以外之人於審判外所為之書面陳述，屬
    傳聞證據，且無刑事訴訟法第159 條之1 至之4 等4 條規定
    情形，然檢察官、被告丙○○、丁○○及辯護人均同意上開
    書面陳述作為證據，審酌上開證據於作成時亦無任何不適當
    之情況，認以之作為證據，應屬適當，故上開證據應有證據
    能力。
貳、實體部分：
一、訊據被告丙○○、丁○○固不否認有於97年10月15日3 時許
    ，在高雄市○○區○○路與高速公路口不詳車號之黑色休旅
    車上，各自以10萬6600元、23萬4000元代價向「廷仔」取得
    由不詳之人賣出各分裝為5 包均含有亞甲基雙氧甲基安非他
    命（即MDMA）、微量甲基安非他命、微量亞甲基雙氧安非他
    命（即MDA ）及微量二甲氧基苯基乙基胺（第三級毒品）成
    分之藥錠410 顆、896 顆（已扣除之前試用4 顆），惟均否
    認購買MDMA係與販賣有關，均辯稱：扣案MDMA係供自己施用
    ，購入數量雖多，係因扣案藥錠所含MDMA成數較低，且已長
    期施用，所以施用量較大云云，經查：
  (一)扣案被告丙○○、丁○○買入而持有之藥錠各5 包經送鑑定
    結果，均含有亞甲基雙氧甲基安非他命（即MDMA）、微量甲
    基安非他命、微量亞甲基雙氧安非他命（即MDA ）及微量二
    甲氧基苯基乙基胺（第三級毒品）成分。被告丙○○部分為
    410 顆（其中1 顆業經取樣鑑驗耗用）、被告丁○○部分為
    896 顆（其中1 顆業經取樣鑑驗耗用），有內政部警政署刑
    事警察局97年12月5 日刑鑑字第0970174297號鑑定書可憑（
    見偵卷第13頁），足認扣案之藥錠屬於以上各種毒品混合物
    並含有第二級毒品MDMA之成分無訛。
  (二)被告丙○○、丁○○雖均以扣案之MDMA係供自己施用置辯。
    雖其等為警查獲所採尿液經送驗結果確有MDMA陽性反應，有
    高雄市立凱旋醫院濫用藥物尿液檢驗報告書附卷可稽（見偵
    卷第9 頁、第10頁），然查，關於一般人MDMA之每日施用量
    及其承受程度暨其與體質之關係，依據Clarke's Analysis
    of Drugs and Poisons一書第3 版之記述：MDMA毒品一般施
    用劑量介於80和200 毫克之間，常使用劑量為100 至150 毫
    克，惟產生作用之程度，因個人體質、使用方式及對藥物耐
    受性不同而異，曾有施用300 毫克MDMA後致死之案例。另依
    據Disposition of Toxic Drugs and Chemicals in Man 一
    書第5 版記載，有18歲女性施用MDMA約150 毫克劑量後致死
    案例，另有3 名成人藥物，其用量、次數均不在控制狀況下
    ，實際用藥量之變異幅度有可能較正常使用者大得多，有行
    政院衛生署管制藥品管理局93年9 月13日管檢字第
    0930008405 號 函可稽。被告丙○○、丁○○於本院審理中
    分別自承一天需用7 、8 顆（見本院卷第127 頁、第28頁，
    並強調係以純度較本件為高之MDMA藥錠而言，見本院卷第
    187 頁），若僅以本案查獲純度較低之MDMA藥錠換算，被告
    丙○○每日服用之MDMA純質劑量高達312 毫克以上（換算式
    ：純質淨重18.2 8公克÷410 顆×7 ＝0.31209 公克≒312
    毫克）、被告丁○○每日服用之MDMA純質劑量高達434 毫克
    以上（換算式：純質淨重55.58 公克÷896 顆×7 ＝
    0.00000000公克≒434 毫克），顯已超出一般人單日施用
    MDMA之純質劑量（80毫克至200 毫克），更遑論每日以7 、
    8 顆之劑量服用高純度之MDMA藥錠計算，超出之劑量必遠高
    於前開臨床文獻所載之致死標準，是被告丙○○、丁○○所
    辯每日均需施用7 、8 顆MDMA藥錠，不足採信，佐以被告丙
    ○○、丁○○戒斷症狀並不明顯（見本院卷第97頁、第95頁
    ）等情觀之，渠等所辯施用MDMA之份量甚重、頻率密接云云
    ，顯然違反常情，無可採信。況施用毒品者，為避免攜帶不
    便及遭查獲時損失慘重，均採少量多次方式，購買足供短期
    施用之毒品數量即可。本件被告丙○○、丁○○各自花費10
    萬6600元、23萬4000元之鉅資購買毒品，若僅係為供己施用
    ，豈有花費鉅資大量購買，導致攜帶不便，甚至遭查獲而損
    失慘重，購買後短時間不能施用完畢，依其等所述用量換算
    ，各需59日及128 日始能施用完畢，徒增為警查緝之多重風
    險，以及毒品因久放而受潮變質，徒使價值昂貴、取得不易
    之毒品品質變劣之理。
  (三)政府為杜絕毒品氾濫，毒害人民甚深，再三宣導民眾遠離毒
    品、媒體之報導既深且廣，對於毒品之禁絕，應為民眾所熟
    悉。政府對於毒品之查緝無不嚴格執行，且販賣毒品罪更係
    重罪，設若非重利所驅，衡情一般施用毒品者，當不致花費
    鉅資大量購入囤積。況MDMA價格不貲、物稀價昂，且販賣毒
    品乃違法行為，非可公然為之，亦無公定之價格，每次買賣
    價量，亦可能隨時依雙方關係深淺、資力、需求量及對行情
    之認知、來源是否充裕、查緝是否嚴緊、販賣毒品之品質、
    純度等，因而異其標準，並隨時機動調整，非可一概而論，
    是販賣之利得除經坦承犯行或價量俱臻明確外，委難查得實
    情。惟販賣之人從價差或量差中牟利方式雖異，其意圖營利
    之非法販賣行為則屬同一，被告丙○○、丁○○於本院審理
    時均供稱：在臺北地區取得MDMA甚為不易，且每顆MDMA要價
    動輒4 、5 百元，有時候還會被騙等情（見本院卷第116 頁
    至第117 頁），足認被告丙○○、丁○○對於臺北地區MDMA
    交易市場之生態與行情價知之甚詳，若能在高雄以每顆接近
    成本價之260 元取得MDMA，再帶回臺北地區以每顆4 、5 百
    元販賣，無異於賣一顆賺一顆，其中暴利不容小覷，依被告
    丙○○供稱：「買毒品的錢是我以自己保單去貸款的，之所
    以貸款是因為我母親需要10幾萬元，所以我才以保單貸款，
    我就預留20萬元，其他的錢供作購買毒品之用」（見本院卷
    第27頁）；又被告丁○○亦供稱：「買毒品的錢是我工作所
    存下來的，因為我之前有卡債致信用不良，後來由我家人代
    償，所以我的錢都不會存在銀行，而我當時身上只剩下28、
    9 萬元左右」（見本院卷第27頁至第28頁），核與富邦人壽
    保險股份有限公司98年6 月17日98壽諮二字第162 號函暨被
    告丙○○保險單借款約定書、保險單借款重要事項預告書、
    人壽保險要保書、台新國際商業銀行98年6 月12日台新作文
    字第9809173 號函暨被告丙○○97年9 月1 日至97年12月31
    日資金往來明細表等卷附之資料相符，是被告丙○○、丁○
    ○家境既非寬裕，然被告丙○○竟會先將貸款用剩之餘額轉
    作購毒之用，而非儘速償還貸款，一方面背負貸款之壓力，
    另一方面承受借款本息超過保單價值準備金致保險契約中止
    之不利益；而被告丁○○竟會將傍身僅有之28萬餘元現金，
    挪用近全額之23萬餘元用以購置毒品，縱被告丙○○、丁○
    ○均有施用惡習，以此鉅款一次大量購買之行徑，顯悖於常
    情，徵諸被告丙○○、丁○○對於臺北地區MDMA交易市場之
    生態及臺北、高雄地區行情價差等事實知之甚詳，是渠等均
    係為賺取價差之重利所驅而遠赴高雄販入毒品甚明，故被告
    丙○○、丁○○係欲對外賣出以營利之意圖而各自販入所持
    有之MDMA。
  (四)被告丙○○、丁○○雖均辯稱：本件扣案MDMA之純度僅15％
    與19％，等於正常搖頭丸的六分之一至五分之一，伊不可能
    拿到市場上去賣，因為這樣子會被馬上拆穿云云。惟依被告
    丁○○於偵查中陳稱：「廷仔上樓找他朋友下來之後，就各
    拿2 顆搖頭丸給我跟丙○○吃，我吃了感覺有放輕鬆，廷仔
    跟我說他朋友那邊還有很多的搖頭丸，問我要不要多買一點
    ，我才請吳文眉到便利商店多領3 萬元，但後來廷仔跟我說
    沒有（多餘的搖頭丸）」（見偵卷第89頁、第110 頁，本院
    卷第176 頁），被告丙○○亦於本院審理中陳稱：「廷仔先
    上去一棟大樓，過一陣子下來後說他朋友還在忙，但有先拿
    2 顆搖頭丸給我試吃；後來廷仔問我要多少，我自己拿10萬
    6600元買了410 顆」（見本院審訴卷第61頁），徵諸被告丙
    ○○、丁○○均自承施用MDMA之經驗豐富、用量非輕（見本
    院卷第27頁至第28頁），對於MDMA之品質自甚具辨識能力，
    則被告丙○○、丁○○等長期施用MDMA者在販入扣案MDMA藥
    錠之前，既均曾試用系爭MDMA藥錠，且丁○○更因肯定系爭
    MDMA藥錠之品質，欲加碼增購3 萬元，足認系爭MDMA藥錠之
    純度雖僅15％與19％，然品質已足以在毒品交易市場交易無
    疑，被告丙○○、丁○○辯稱以每顆260 元販入系爭MDMA藥
    錠係被騙，且不可能拿到市場上去賣云云，顯不足採。本件
    罪證明確，被告丙○○、丁○○販賣第二級毒品之犯行，洵
    堪認定，應依法論科。
二、查被告丙○○、丁○○所販入之藥錠各五包，其成分除均含
    有第二級毒品亞甲基雙氧甲基安非他命（MDMA）、甲基安非
    他命、亞甲基雙氧安非他命外，尚含有第三級毒品二甲氧基
    苯基乙基胺，業經內政部警政署刑事警察局以氣相層析質譜
    儀分析法、核磁共振分析法鑑定無訛，此有該局97年12月5
    日刑鑑字第0970174297號鑑定書在卷可佐。再按「其認識之
    抽象法定事實（如竊盜）較發生之客觀事實（如強盜）為輕
    ，產生罪刑輕重要素之錯誤，此種法定事實之錯誤，在法律
    上之評價完全不同，應依『所犯重於所知從其所知』之法理
    論處」（最高法院93年度臺非字第180 號判決意旨可參），
    從而，本件被告丙○○、丁○○主觀上認其所販入者為「搖
    頭丸」之毒品，即第二級毒品MDMA，而客觀上藥錠之成分，
    除均含有第二級毒品亞甲基雙氧甲基安非他命（MDMA）外，
    尚含有第二級毒品甲基安非他命、亞甲基雙氧安非他命外及
    第三級毒品二甲氧基苯基乙基胺，雖均屬被告丙○○、丁○
    ○以一行為販入第二級毒品、第三級毒品，僅從一重以販賣
    第二級毒品論，致法律上之評價相同，故本件仍應以被告丙
    ○○、丁○○主觀上販賣之物品為「搖頭丸」即MDMA。而MD
    MA屬毒品危害防制條例第2 條第2 項第2 款所列之第二級毒
    品。又毒品危害防制條例第4 條所規定之販賣毒品罪，雖不
    以販入之後復行賣出為要件，祇要以營利為目的，將毒品販
    入或賣出，有一於此，其犯罪即為完成。核被告丙○○、丁
    ○○所為，均係分別犯毒品危害防制條例第4 條第2 項之販
    賣第二級毒品罪。被告丙○○、丁○○販入後持有第二級毒
    品之低度行為，為販賣第二級毒品之高度行為所吸收，均不
    另論罪。其等行為後，以上規定雖有修正並提高罰金刑，經
    比較新舊法後，應以行為時法較有利。又被告丁○○曾有如
    事實欄所載之前科，95年10月4 日易科罰金執行完畢，有本
    院院內索引卡紀錄表報表、臺灣高等法院被告前案紀錄表可
    按，其於有期徒刑之刑執行完畢後5 年內，再犯本件有期徒
    刑以上之販賣第二級毒品罪，為累犯，除法定刑為無期徒刑
    部分不得加重外，應依刑法第47條第1 項規定加重其刑。另
    按自首以對於未發覺之罪投案而受裁判為要件，如案件已發
    覺，則被告縱有投案陳述自己犯罪之事實，亦祇可謂為自白
    ，不能認為自首，最高法95年度台上字第1785號判決要旨參
    照。辯護意旨認被告丙○○、丁○○就販賣第二級毒品MDMA
    部分有自首及毒品危害防制條例第17條之適用云云，本件被
    告丙○○、丁○○係因行跡可疑為警查獲，且因持有數量過
    鉅，而遭懷疑與販賣毒品有關等情，業據警員乙○○、甲○
    ○證述明確，被告丙○○、丁○○復始終否認販賣第二級毒
    品，依上開說明，被告丙○○、丁○○縱自白購買MDMA之事
    實，尚與自首意圖販賣而販入MDMA之要件有別。至於被告丙
    ○○、丁○○於偵查及審判中均自白者為購買及持有MD MA
    之事實，與本院審認之意圖販賣而販入第二級毒品MDMA之事
    實不符，即難認被告丙○○、丁○○有符合毒品危害防制條
    例第17條所規定「得減輕其刑」之要件，附此敘明。爰審酌
    毒品戕害人身至深且鉅，被告丙○○、丁○○均無視毒品對
    他人危害，仍意圖營利而販入第二級毒品搖頭丸，且數量均
    甚可觀，嚴重助長毒品氾濫，足以衍生其他犯罪，嚴重危害
    我國社會治安，惡性非輕，且被告丙○○、丁○○犯罪後並
    未坦白承認，且飾詞圖卸其責，尚無悔意，本不宜輕縱，惟
    念渠等販入後尚未及賣出即遭查獲，未能實質獲利，毒品亦
    未因此流入市面，危害幸無具體發生，復衡渠等犯罪之手段
    尚稱平和等一切情狀，分別量處被告丙○○有期徒刑8 年，
    被告丁○○有期徒刑9 年，以資懲儆。
三、扣案被告丙○○、丁○○所販入之藥錠各409 顆（原為410
    顆，其中1 顆業經取樣鑑驗耗用）、895 顆（原為896 顆，
    其中1 顆業經取樣鑑驗耗用），經送驗後，確均亞甲基雙氧
    甲基安非他命（即MDMA）、微量甲基安非他命、微量亞甲基
    雙氧安非他命（即MDA ）及微量二甲氧基苯基乙基胺（第三
    級毒品）成分，此有卷附之內政部警政署刑事警察局鑑定書
    附卷可參，其中第三級毒品成分與其他第二級毒品成分均已
    混同不可分，爰一併依毒品危害防制條例第18條第1 項前段
    規定，將其等各自販入而持有之409 顆及895 顆藥錠，於各
    自犯罪項下宣告沒收銷燬之；又鑑定時經取樣鑑驗耗用之毒
    品，因已不存在，自無庸宣告沒收。而用以包裹前述毒品之
    包裝袋各5 只，係被告丙○○、丁○○用以包裹毒品，防其
    裸露、潮濕或遭人察覺，便於攜帶持有，有卷內查獲毒品照
    片可稽（見警卷第39頁至第41頁），係被告丙○○、丁○○
    持有毒品所用之物，均屬其所有，其證據亦已敘明如前，亦
    應同在各自所犯之罪項下，依刑法第38條第1 項第2 款規定
    宣告沒收。又扣案之SONY ERICSSON 手機一支，係供被告丙
    ○○持以與廷仔聯絡之用，且屬被告丙○○所有，業據被告
    丙○○供陳在卷（見偵聲818 卷第15頁），自依毒品危害防
    制條例第19條第1 項規定沒收之。至門號0000000000號行動
    電話1 支，係被告丁○○所有（見偵卷第55頁），並為聯絡
    販入毒品事宜所用之物，雖未扣案，惟無證據證明其已滅失
    ，應依毒品危害防制條例第19條第1 項規定沒收之，如全部
    或一部不能沒收時，追徵其價額。
據上論斷，應依刑事訴訟法第299 條第1 項前段、毒品危害防制
條例第4 條第2 項（修正前）、第18條第1 項前段、第19條第1
項，刑法第11條、第2 條第1 項前段、第47條第1 項、第38條第
1項 第2 款，判決如主文。
本案經檢察官戊○○到庭執行職務。
中    華    民    國    98    年    11    月    17    日
                  刑事第八庭  審判長法  官  王伯文
                                    法  官  林建鼎
                                    法  官  謝宗翰
以上正本證明與原本無異。
如不服本判決應於收受送達後10日內向本院提出上訴書狀，並應
敘述具體理由；如未敘述上訴理由者，應於上訴期間屆滿後20日
內向本院補提理由書（均須按他造當事人之人數附繕本）「切勿
逕送上級法院」。
中    華    民    國    98    年    11    月    17    日
                                    書記官  李宗諺
附錄本案論罪科刑法條：
修正前毒品危害防制條例第4 條第2項
製造、運輸、販賣第二級毒品者，處無期徒刑或7 年以上有期徒
刑，得併科新臺幣7 百萬元以下罰金。


司法院資訊處製作；財團法人民間司法改革基金會備份。
